【裁判字號】    95,易,232
【裁判日期】    950505
【裁判案由】    傷害
【裁判全文】
臺灣板橋地方法院刑事判決               95年度易字第232號
聲  請  人  臺灣板橋地方法院檢察署檢察官
被      告  甲○○
                    號
選任辯護人  黃慧萍律師
被      告  乙○○
上列被告因傷害案件，經檢察官聲請簡易判決處刑（九十四年度
偵字第一三九八八號），本院改依通常程序判決如下：
    主  文
甲○○、乙○○傷害人之身體，甲○○處罰金參仟元，乙○○處
罰金伍仟元，如易服勞役，均以參佰元折算壹日。
    事  實
一、甲○○與乙○○分別為丙○○之前配偶及現任女友，甲○○
    與丙○○為履行離婚時之協議將丙○○名下機車過戶甲○○
    ，二人乃於民國九十四年三月二十一日相約至位於臺北縣樹
    林市○○路二四八巷七號之交通部公路總局臺北監理站辦理
    相關手續，丙○○並偕乙○○同行。於同日約四時三十分許
    在監理站側門時，甲○○與丙○○因保險費用之負擔意見不
    合發生口角，乙○○亦出言與之爭執，甲○○原即認係乙○○介入造成其與丙○○離婚，心有不滿，遂取出所攜帶具拍
    攝功能之行動電話指向乙○○欲對之拍攝，並謂很多人想看
    乙○○之長相等語，乙○○見狀心生氣憤，乃基於傷害之犯
    意，以右手揮打甲○○之頭部。嗣雙方於同日四時四十四分
    許分別至上開監理站之驗車道櫃臺辦理手續，雙方再度為費
    用負擔事宜產生口角，甲○○又取出行動電話指向乙○○欲
    對之拍攝，且再次聲稱很多人想看乙○○之長相等語，乙○○遂基於先前傷害之接續犯意，以雙手用力推甲○○並以身
    體衝撞之，使甲○○因而撞及身後之櫃臺，致甲○○因乙○○接續兩次之傷害行為而受有左臉瘀腫與頭部外傷之傷害。
    旋雙方口角結束後，甲○○於前往停車處所而行經乙○○身
    旁之際，因餘怒未消，乃萌生傷害之犯意，出手推打乙○○
    ，致乙○○受有右手第四指挫傷之傷害。
二、案經甲○○、乙○○訴由臺北縣政府警察局樹林分局報告臺
    灣板橋地方法院檢察署檢察官偵查聲請易判決處刑，本院改
    依通常程序審理。
    理  由
一、犯罪事實之認定：
  (一)訊之被告甲○○、乙○○固坦認於上揭時地發生口角爭執之
    情事，惟均矢口否認有何傷害犯行，被告乙○○辯以在監理
    站側門及驗車道時，因被告甲○○一直拿行動電話對伊拍照
    並表示要拿給他人看，伊不願受拍攝為加以制止方以手持之
    外套揮動及上前徒手欲搶下該行動電話，過程中可能有拉到
    甲○○頭髮，然並未打到其身體云云；被告甲○○則辯稱伊
    遭被告乙○○毆打後，僅拉住其皮包質問為何打人，並同時
    告知丙○○自己遭毆打之情形，然丙○○為不置可否之表示
    ，伊即離開監理站，並無出手毆打之行為云云。
  (二)經查：
    1.被告乙○○傷害犯行部分：
      (1)被告乙○○上開傷害犯行，業據告訴人甲○○指訴綦詳
        ，對其二人當時在監理站側門與驗車道兩處確有發生肢
        體衝突乙節，亦經證人丙○○證述在卷。另本院勘驗卷
        附現場監視器錄影光碟結果，在監理站側門於告訴人甲○○持行動電話面對被告乙○○後，被告乙○○確有以
        右手揮打告訴人甲○○頭部之行為，告訴人甲○○並因
        而順著被告乙○○用力之方向有彎腰及頭部向下之動作
        （參本院九十五年一月二十六日訊問筆錄所載勘驗結果
        ，及偵查卷第二十八頁至第三十一頁所附監視器錄影翻
        攝相片七幀），顯見告訴人甲○○於被告乙○○揮打之
        際確有受外來之力量；又在該監理站驗車道櫃臺旁於告
        訴人甲○○拿起行動電話之時，被告乙○○確有出手推
        告訴人甲○○並以身體衝撞之行為，致告訴人甲○○撞
        及櫃臺（參本院九十四年十二月二十九日訊問筆錄所載
        勘驗內容，及偵查卷第二十六頁、第二十七頁所附監視
        器錄影翻攝相片四幀），此核與告訴人甲○○指訴當時
        遭被告李寶鳳徒手毆打之情形合致，是被告乙○○兩度
        毆打告訴人甲○○之行為，足以認定。
      (2)又被告乙○○上開兩次出手毆打告訴人甲○○之行為，
        確均係於告訴人甲○○持所攜帶具拍攝功能之行動電話
        指向乙○○欲對之拍攝並謂很多人想看乙○○之長相等
        語後，始上前出手毆打，此經本院勘驗上開監視器錄影
        光碟查證明確，並有被告乙○○所提出現場錄音光碟與
        錄音譯文存卷可據。而告訴人甲○○認係因被告乙○○
        之因素而使其與丙○○離婚，二人並因此而於網路部落
        格（Blog）文章及聊天室中迭有衝突，此亦有被告乙○○提出上開網路文章及聊天室對話內容在卷可據。另依
        上開錄音及譯文所示，告訴人於以行動電話對被告乙○○拍攝時，確有表示「你搶了我老公你還要怎樣嘛」、
        「來，照相機耶，要不要來照張相，很多人想看看你長
        什麼樣子好不好。」、「想幫你拍張美美的相片」等語
        。是以告訴人甲○○係因認被告乙○○介入造成其與丙○○離婚，心有不滿，遂取出行動電話指向乙○○欲對
        之拍攝，被告乙○○則因此心生氣憤而出手毆打告訴人
        甲○○，此等行為緣由及動機，亦足為認定。
      (3)此外，復有告訴人甲○○所提出之亞東紀念醫院診斷證
        明書存卷可據，是以被告乙○○辯稱並未毆打告訴人甲○○云云，委無可採，此部分事證已然明確，被告乙○○如事實欄所載之傷害犯行，堪為認定。
    2.被告甲○○傷害犯行部分：
      (1)被告甲○○上開傷害犯行，業據告訴人乙○○指訴綦詳
        ，另證人丙○○亦到庭結證供述：「問：乙○○為何會
        受傷？）甲○○與乙○○講不下去，甲○○跑到我面前
        要我主持公道，說『你在幹什麼』，我也反問他在幹什
        麼，他說他沒有帶錢，我說沒有帶錢就明天再來，甲○○轉身離開，經過乙○○的左前方，乙○○的右手是放
        在腰際，我看到甲○○經過乙○○的前面用雙手抓住乙○○的右手，把乙○○往旁邊一推就離去，乙○○當時
        將手拿給我看，乙○○的手已經流血了。」等語（參本
        院審判筆錄第五頁），核與告訴人之指訴相為吻合。再
        依卷附由告訴人乙○○提出之現場錄音光碟及譯文所示
        ，告訴人乙○○於與被告甲○○口角結束後，約隔數秒
        即向丙○○表示：「告他傷害，我現在馬上去驗傷。」
        等語，同時間丙○○亦向告訴人乙○○詢稱：「他用指
        甲抓你是不是」等語，此與告訴人乙○○及證人丙○○
        上開指訴與證述之內容亦為合致，堪信其等不利被告甲○○之供述應與事實相符。
      (2)此外，並有卷附告訴人乙○○所提出之臺北市立和平醫
        院診斷證明書存卷可為佐憑，從而被告甲○○辯稱並未
        毆打告訴人乙○○云云，亦無可採信，此部分事證亦臻
        明確，被告甲○○如事實欄所載之傷害犯行，洵足認定
        。
二、論罪科刑之法律適用：
  (一)核被告甲○○、乙○○所為，均係犯刑法第二百七十七條第
    一項之傷害罪。被告乙○○傷害甲○○之行為雖係自然上二
    行為，惟均係因不滿甲○○擅自拍攝相片之舉動而出手為之
    ，其行為動機相同，時間亦極其密接，行為地點復同在上開
    監理站內，顯見係基於單一犯意接續為之，於法律評價上應
    認屬接續犯之單純一罪。
  (二)爰審酌被告甲○○、乙○○二人均無犯罪前科，現分別任職
    教師及就學中（參臺灣高等法院被告前案紀錄表及被告二人
    警詢筆錄職業欄之記載），素行均良，學歷分別為師範學校
    畢業及碩士班在學（參被告二人警詢筆錄教育程度欄之記載
    ），智識程度亦為甚佳，被告乙○○因受甲○○行為之剌激
    而為本件犯行，被告甲○○則因感情與婚姻受挫之因素為上
    開行為，其等均係受高等教育之人，不思以正當合法方式解
    決，衝動之下為本件犯行，犯罪動機固均有可訾，然尚非惡
    劣，雙方均以徒手之方式傷害對方，所造成之傷害結果亦甚
    輕微，及其等出手毆打之次數不一與犯罪後之態度等一切情
    狀，分別量處如主文所示之刑，併均諭知易服勞役之折算標
    準，以資懲儆。
據上論斷，應依刑事訴訟法第四百五十二條、第二百九十九條第
一項前段，刑法第二百七十七條第一項、第四十二條第二項，罰
金罰鍰提高標準條例第一條前段、第二條，判決如主文。
本案經檢察官曾文鐘到庭執行職務。
中    華    民    國    95    年    5     月    5     日
                  刑事第十庭  審判長  法  官  侯  志  融
                                      法  官  張  宏  節
                                      法  官  楊  博  欽
以上正本證明與原本無異
如不服本判決應於送達後十日內向本院提出上訴狀
                                      書記官  李  慈  容
中    華    民    國    95    年    5     月    5     日
附錄本案論罪科刑法條全文：
中華民國刑法第二百七十七條
  傷害人之身體或健康者，處三年以下有期徒刑、拘役或一千元
  以下罰金。
  犯前項之罪因而致人於死者，處無期徒刑或七年以上有期徒刑
  ；致重傷者，處三年以上十年以下有期徒刑。


司法院資訊處製作；財團法人民間司法改革基金會備份。
